【裁判字號】    99,簡上,651
【裁判日期】    990819
【裁判案由】    詐欺
【裁判全文】
臺灣板橋地方法院刑事判決             99年度簡上字第651號
公  訴  人  臺灣板橋地方法院檢察署檢察官
上  訴  人
即  被  告  丙○○
上列上訴人即被告因詐欺案件，不服本院中華民國99年5 月19日
99年度簡字第4103號第一審判決（聲請簡易判決處刑案號：99年
度偵字第9245號），提起上訴，本院管轄之第二審合議庭判決如
下：
    主    文
上訴駁回。
丙○○緩刑貳年。
    事    實
一、丙○○已可預見真實姓名年籍均不詳綽號「阿龍」及「小楊
    」之成年男子應為詐騙集團成員，竟仍與其等共同意圖為自
    己不法所有，並基於詐欺取財之犯意聯絡，於民國98年8 月
    間某日下午某時許，在其位臺北縣土城市○○路30巷4 號1
    樓附近，將其所申辦之聯邦商業銀行南京東路分行帳號0000
    00000000號帳戶之存摺、提款卡及密碼，以每日新臺幣（下
    同）1 千元之代價，出租予詐騙集團作為詐騙帳戶使用，於
    不特定之人因受該詐騙集團詐騙而匯款至前揭帳戶後，即負
    責至銀行提領該受詐騙人所匯入款項交付予詐騙集團所屬成
    員，擔任俗稱「車手」之角色，而參與該詐欺集團之運作。
    嗣該詐騙集團以「假援交真詐財」方式，由一自稱「小漫」
    之詐欺集團成員撥打電話予乙○○，對乙○○佯稱可相約見
    面，見乙○○不疑有他受騙後，再由自稱「小張」、「張會
    計」、「小林」及「陳啟堯」等詐騙集團成員，要求乙○○
    至提款機前作身份認證及依其指示匯款，復以未收到匯款為
    由，要求乙○○繼續匯款以辦理退款，又佯稱以製造生意往
    來等，使乙○○分別於98年8 月27日凌晨1 時27分、同日凌
    晨1 時41分許，以跨行轉帳方式，轉出50,200元、95,000元
    至前揭丙○○之帳戶內（乙○○所使用之匯出帳戶，即因此
    由該開戶銀行收取跨行轉帳之手續費各17元）。而於乙○○
    匯款後，上開詐騙集團成員即使用丙○○所之提供上開帳戶
    提款卡提領其中2 萬元部分，丙○○則依綽號「阿龍」之指
    示，至銀行提領贓款75,188元交付予「阿龍」。嗣因乙○○
    發現存款已遭提領一空，始知悉受騙而報警處理，惟前揭款
    項匯入之款項已遭該詐欺集團成員提領完畢而詐欺取財得逞
    。
二、案經臺北縣政府警察局新店分局移送臺北地方法院檢察署呈
    請臺灣高等法院檢察署移轉臺灣板橋地方法院檢察署檢察官
    偵查後聲請簡易判決處刑。
    理    由
壹、證據能力部分
    按刑事訴訟法第159 條第1 項雖規定，被告以外之人於審判
    外之言詞或書面陳述，除法律有規定外，不得作為證據。惟
    同法第159 條之5 第1 、2 項已規定，經當事人於審判程序
    同意作為證據，法院審酌該言詞陳述或書面陳述作成時之情
    況，認為適當者，亦得為證據。當事人、代理人或辯護人於
    法院調查證據時，知有第159 條第1 項不得為證據之情形，
    而未於言詞辯論終結前聲明異議者，視為有前項之同意（指
    同條第1 項之同意作為證據），此乃第159 條第1 項所容許
    ，得作為證據之例外規定之一。經查，本案上訴人即被告丙
    ○○及檢察官於言詞辯論終結前，均未就所調查之證據主張
    有刑事訴訟法第159 條第1 項不得為證據之情形，本院復審
    酌各該證據作成時並無違法及證明力明顯過低之瑕疵等情況
    ，認為適當，是本案經調查之證據均有證據能力，合先敘明
    。
貳、事實認定及論罪科刑之理由
一、上揭事實，業據被告於本院審理時坦承不諱，並經被害人乙
    ○○於警詢中指訴其遭詐騙之情節綦詳，復有被告前揭帳戶
    之開戶基本資料、交易往來明細及被害人帳戶之存款明細、
    受理詐騙帳戶通報警示、詐騙電話斷話簡便格式表等件在卷
    可稽，足徵被告自白與事實相符。本案事證明確，被告犯行
    堪以認定，應依法論科。
二、核被告意圖為自己不法之所有，以詐術使人將本人之物交付
    ，所為係犯刑法第339 條第1 項之罪。被告與真實姓名、年
    籍不詳、綽號「阿龍」及「小楊」之成年男子所屬詐騙集團
    成員，就上揭犯行間有犯意聯絡及行為分擔，為共同正犯。
三、原審以被告犯行明確，並審酌被告固無前科紀錄（見卷附臺
    灣高等法院被告前案紀錄表），惟提供上開帳戶供他人詐欺
    取財，進而擔任「車手」提領款項而參與詐欺取財之犯行，
    參與該集團更廣泛及深入之犯罪活動，自應加重處罰，兼衡
    其犯罪手法嚴重擾亂金融交易往來秩序，危害社會正常交易
    安全，暨被害人損失之金額、被告國中畢業智識程度、患有
    精神官能性憂鬱症、恐慌症（見卷附亞東紀念醫院診斷證明
    書1 份）及犯後態度等一切情狀，依刑事訴訟法第499 條第
    1 項前段、第3 項、第454 條第2 項，刑法第28條、第339
    條第1 項、第41條第1 項前段，刑法施行法第1 條之1 第1
    項、第2 項前段，簡易判決判處有期徒刑3 月，並諭知易科
    罰金之折算標準，其認事用法均無不合，量刑亦屬妥適。被
    告上訴對原審判決認定之犯罪事實及量處刑度均無任何爭執
    ，僅以請求本院酌予宣告緩刑等情為由提起上訴。經查：原
    審判決認事用法及量刑既無不當，被告上訴自無理由，應予
    駁回。
四、末查，被告前未曾受有期徒刑以上刑之宣告，有臺灣高等法
    院被告全國前案紀錄表在卷可憑，且被害人於本院審理時已
    明確表示伊並沒有要被告賠償，願意原諒被告，給予其自新
    機會等語，兼酌以被告係因一時失慮致罹刑章，經此次偵審
    程序，當知所警惕，信無再犯之虞，本院認其所受宣告之刑
    以暫不執行為適當，併予宣告緩刑2 年，以啟自新。
據上論斷，應依刑事訴訟法第455 條之1 第1 項、第2 項、第36
8 條，刑法第74條第1 項第1 款，判決如主文。
本案經檢察官甲○○到庭執行職務。
中    華    民    國    99    年    8     月    19    日
                    刑事第十四庭審判長法  官  林淑婷
                                      法  官  饒金鳳
                                      法  官  陳昭筠
以上正本證明與原本無異。
本判決不得上訴。
                                      書記官  莊川億
中    華    民    國    99    年    8     月    20    日
附錄本案論罪科刑法條
中華民國刑法第339 條第1 項
意圖為自己或第三人不法之所有，以詐術使人將本人或第三人之
物交付者，處5 年以下有期徒刑、拘役或科或併科1 千元以下罰
金。

司法院資訊處製作；財團法人民間司法改革基金會備份。
